臺灣苗栗地方法院刑事判決
110年度交易字第333號
公  訴  人  臺灣苗栗地方檢察署檢察官
被      告  曾威豪


上列被告因公共危險案件，經檢察官提起公訴（110年度偵字第6
988號），嗣經當事人雙方合意且被告認罪，由檢察官聲請改依
協商程序而為判決，本院裁定由受命法官獨任進行協商程序，判
決如下：
    主  文
曾威豪吐氣所含酒精濃度達每公升零點二五毫克以上而駕駛動力
交通工具，累犯，處有期徒刑伍月，如易科罰金，以新臺幣壹仟
元折算壹日。
    犯罪事實及理由
一、曾威豪於民國110年10月20日晚間6時5分許至晚間11時30分
    許，在其位於苗栗縣○○市○○里00鄰○○○村0號之住處內，飲用
    金牌啤酒5罐後，未待體內酒精成分消退，仍基於酒後駕駛
    動力交通工具之犯意，於翌（21）日上午7時30分許，騎乘
    車牌號碼000-000號普通重型機車上路。嗣於110年10月21日
    上午7時48分許，在苗栗縣三灣鄉永和村中油產業道路D8952
    BE29號電桿前，不慎與鍾欣庭所騎乘之車牌號碼000-0000號
    普通重型機車發生擦撞，人車倒地，鍾欣庭因而受有右側鎖
    骨閉鎖性骨折、右側手肘擦傷、右大腿挫擦傷之傷害（涉犯
    過失傷害罪嫌部分，未據告訴）。經警據報到場處理，並於
    同日上午8時22分許，測得其吐氣所含酒精濃度為每公升0.4
    1毫克，而查悉上情。案經苗栗縣警察局頭份分局報告臺灣
    苗栗地方檢察署檢察官偵查起訴。
二、本件證據部分，均引用檢察官起訴書之記載（如附件），另
    補充：「證號查詢機車駕駛人」、「被告曾威豪於本院準備
    程序中之自白」（見偵卷第29頁，本院卷第27、28頁）。
三、核被告所為，係犯刑法第185條之3第1項第1款吐氣所含酒精
    濃度達每公升0.25毫克以上而駕駛動力交通工具罪。被告前
    因公共危險案件，經本院以108年度苗交簡字第806號判決判
    處有期徒刑3月確定，於109年9月7日易服社會勞動執行完畢
    等情，有臺灣高等法院被告前案紀錄表存卷足憑，則被告於
    受徒刑執行完畢後，5年以內故意再犯本件有期徒刑以上之
    罪，為累犯，本院考量被告因前案執行完畢後，復再犯下本
    案犯行，前後案之犯罪類型及罪質均屬相同，依司法院釋字
    第775號解釋意旨，本於罪刑相當原則，裁量應依刑法第47
    條第1項規定加重其刑。
四、本件經檢察官與被告於審判外達成協商之合意且被告已認罪
    ，其合意內容為：被告願受科刑之範圍為有期徒刑5月，如
    易科罰金，以新臺幣1,000元折算1日。經查，上開協商合意
    並無刑事訴訟法第455條之4第1項所列情形之一，檢察官聲
    請改依協商程序而為判決，本院爰不經言詞辯論，於協商合
    意範圍內為協商判決。又協商程序係就「量刑」部分為協商
    ，是司法院釋字第775號解釋關於累犯裁量是否加重最低本
    刑之意旨，自不影響本件協商之結果，附此敘明。
五、應適用之法條：刑事訴訟法第455條之2第1項、第455條之4
    第2項、第455條之8、第454條第2項，刑法第185條之3第1項
    第1款、第47條第1項、第41條第1項前段，刑法施行法第1條
    之1第1項。
六、本判決除有刑事訴訟法第455條之4第1項第1款、第2款、第4
    款、第6款、第7款所定情形之一，或違反同條第2項規定者
    外，不得上訴。如有前述例外得上訴之情形，又不服本判決
    ，得自判決送達之日起20日內，向本院提出上訴書狀併附理
    由，上訴於第二審法院。
本案經檢察官徐一修提起公訴，檢察官蕭慶賢到庭執行職務。
中　　華　　民　　國　　111 　年　　1 　　月　　27　　日
　　　　　　　　　刑事第一庭　法　官　高御庭
以上正本證明與原本無異。　　　　　　　　
中　　華　　民　　國　　111 　年　　1 　　月　　27　　日
　　　　　　　　　　　　　　　書記官　林怡芳
附錄本案論罪科刑法條全文：
中華民國刑法第185條之3
駕駛動力交通工具而有下列情形之一者，處2年以下有期徒刑，
得併科20萬元以下罰金：
一、吐氣所含酒精濃度達每公升零點二五毫克或血液中酒精濃度
    達百分之零點零五以上。
二、有前款以外之其他情事足認服用酒類或其他相類之物，致不
    能安全駕駛。
三、服用毒品、麻醉藥品或其他相類之物，致不能安全駕駛。
因而致人於死者，處3年以上10年以下有期徒刑；致重傷者，處1
年以上7年以下有期徒刑。
曾犯本條或陸海空軍刑法第54條之罪，經有罪判決確定或經緩起
訴處分確定，於五年內再犯第1項之罪因而致人於死者，處無期
徒刑或5年以上有期徒刑；致重傷者，處3年以上10年以下有期徒
刑。
附件
臺灣苗栗地方檢察署檢察官起訴書
                                     110年度偵字第6988號
　　被　　　告　曾威豪　男　27歲（民國00年0月0日生）
　　　　　　　　　　　　住苗栗縣○○市○○里00鄰○○○村
　　　　　　　　　　　　0號
　　　　　　　　　　　　國民身分證統一編號：Z000000000號
上列被告因公共危險案件，已經偵查終結，認應提起公訴，茲將
犯罪事實及證據並所犯法條分敘如下：
　　　　犯罪事實
一、曾威豪前因公共危險案件，經臺灣苗栗地方法院以108年度
    苗交簡字第806號判決判處有期徒刑3月確定，於民國109年9
    月8日易服社會勞動執行完畢，復又因公共危險案件，經臺
    灣苗栗地方法院以109年度苗交簡字第581號判決判處有期徒
    刑4月確定（尚未執行完畢）。詎猶不知悔改，於110年10月
    20日23時30分許，在其位於苗栗縣○○市○○里00鄰○○○村0號住
    處內飲用酒類後，明知吐氣酒精濃度達每公升0.25毫克以上
    者，不得駕駛動力交通工具，仍於翌（21）日7時30分許，
    自上該住處騎乘車牌號碼000－000號普通重型機車上路，欲
    前往苗栗縣頭份市尖山掩埋場。嗣於110年10月21日7時48分
    許，在苗栗縣三灣鄉永和村中油產業道路電桿D8952BE29號前
    ，因酒後控制力不佳，與鍾欣庭騎乘之車牌號碼000－0000號普
    通重型機車發生擦撞，致鍾欣庭人車倒地而受有傷害（過失
    傷害部分，尚未據告訴），經警據報到場處理，並於10年10
    月21日8時22分許測得其吐氣所含酒精濃度達每公升0.41毫克
    。
二、案經苗栗縣警察局頭份分局報告偵辦。
　　　　證據並所犯法條
一、證據清單及待證事實：
編號       證據名稱        待證事實   1 被告曾威豪於警詢、偵查中之自白  被告坦承有於上開時、地飲酒後騎乘機車之事實。 2 證人即被害人鍾欣庭於警詢中之證述 證明被告確有騎乘機車與被害人發生本件事故之事實。   3 當事人酒精測定紀錄表、苗栗縣警察局舉發違反道路交通管理事件通知單、道路交通事故現場圖、道路交通事故調查報告表㈠㈡及現場照片、車輛詳細資料報表 證明被告於上開地點酒後騎乘機車並發生車禍及經警測得吐氣所含酒精濃度達每公升0.41毫克之事實 
二、核被告所為，係犯刑法第185條之3第1項第1款之公共危險罪
    嫌。另被告前有如犯罪事實欄所載之犯罪科刑及執行情形，
    有本署刑案資料查註紀錄表在卷可參，其於有期徒刑執行完
    畢後，5年以內故意再犯本件有期徒刑以上之罪，為累犯，
    請依刑法第47條第1項之規定加重其刑。
三、依刑事訴訟法第251條第1項提起公訴。
　　此　致
臺灣苗栗地方法院
中　　華　　民　　國　 110　　年　　11　　月　　11　　日
                              檢察官  徐  一  修
本件證明與原本無異
中　　華　　民　　國　 110　　年　　11　　月　　18　　日
                              書記官  王  素  真
附錄本案所犯法條全文
中華民國刑法第185條之3　
駕駛動力交通工具而有下列情形之一者，處 2 年以下有期徒刑
，得併科 20 萬元以下罰金：
一、吐氣所含酒精濃度達每公升零點二五毫克或血液中酒精濃度
    達百分之零點零五以上。
二、有前款以外之其他情事足認服用酒類或其他相類之物，致不
    能安全駕駛。
三、服用毒品、麻醉藥品或其他相類之物，致不能安全駕駛。
因而致人於死者，處 3 年以上 10 年以下有期徒刑；致重傷者
，處 1 年以上 7 年以下有期徒刑。
曾犯本條或陸海空軍刑法第 54 條之罪，經有罪判決確定或經緩
起訴處分確定，於五年內再犯第 1 項之罪因而致人於死者，處
無期徒刑或 5 年以上有期徒刑；致重傷者，處 3 年以上 10 年
以下有期徒刑。